【裁判字號】    95,訴,1990
【裁判日期】    951120
【裁判案由】    毒品危害防制條例
【裁判全文】
臺灣桃園地方法院宣示判決筆錄          95年度訴字第1990號
公  訴  人  臺灣桃園地方法院檢察署檢察官
被      告  甲○○
                    （另案於臺灣臺東武陵監獄執行，現寄押
指定辯護人  本院公設辯護人  彭詩雯
上列被告因違反毒品危害防制條例案件，經檢察官提起公訴（九
十五年度毒偵字第二九六四號、第三一五五號、第三三四七號、
第三六一五號、第三七三號、第四一八九號、第四一九三號）
，被告於準備程序進行中為有罪之陳述，經由本院合議庭裁定由
受命法官獨任進行簡式審判程序後，經檢察官聲請依協商程序判
決，本院於中華民國九十五年十一月二十日下午四時，在本院刑
事第十法庭宣示判決，出席職員如下：
          法  官  林家賢
          書記官  常毓生
法官起立朗讀判決主文、犯罪事實要旨、處罰條文，及告以上訴
限制、期間並提出上訴狀之法院，且諭知記載其內容：
一、主  文：
    甲○○連續施用第一級毒品，累犯，處有期徒刑捌月。扣案
    如附表編號六、七、九、十六所示之物，均沒收銷燬。扣案
    如附表編號一至四、八、十至十三、十七、十九所示之物，
    均沒收；又施用第一級毒品，累犯，處有期徒刑柒月。扣案
    如附表編號十八所示之物，沒收銷燬之。扣案如附表編號十
    九所示之物，均沒收；又施用第一級毒品，累犯，處有期徒
    刑柒月，扣案如附表編號二十所示之物，均沒收銷燬；又連
    續施用第二級毒品，累犯，處有期徒刑肆月。扣案如附表編
    號十四、二一所示之物，均沒收銷燬。扣案如附表編號五、
    十五所示之物，均沒收。應執行有期徒刑貳年。扣案如附表
    編號六、七、九、十四、十六、十八、二十、二一所示之物
    ，均沒收銷燬。扣案如附表編號一至四、五、八、十至十三
    、十五、十七、十九所示之物，均沒收。
二、犯罪事實要旨：
    甲○○前因竊盜案件，經本院於民國九十四年八月十一日，
    以九十四年度易字第五六三號判處有期徒刑四月確定，甫於
    九十五年一月二十五日執行完畢。復因施用第一、二級毒品
    案件，經臺灣高等法院以八十七年度上訴字第二三五號判
    決免刑確定。又因施用第一級毒品案件，經本院以九十年度
    毒聲字第二二三六號裁定送觀察、勒戒後，認有繼續施用毒
    品之傾向，復經本院以九十年度毒聲字第三二一四號裁定令
    入戒治處所施以強制戒治一年，於九十二年六月九日執行完
    畢釋放，同案並經檢察官提起公訴，經本院以九十年度訴字
    第一三七號判處有期徒刑七月確定，於九十二年九月八日
    執行完畢。又因施用第一、二級毒品案件，經本院以九十四
    年度訴字第二三四九號判處有期徒刑一年、五月，定其應執
    行之刑為有期徒刑一年三月確定（現執行中）。猶不知悛悔
    ，於前案強制戒治執行完畢釋放後五年內，其明知海洛因、
    安非他命均係業經公告列為毒品危害防制條例第二條第二項
    第一款及第二款之第一、二級毒品，不得非法持有、施用，
    詎仍未戒除施用毒品習性，復各基於施用第一、二級毒品海
    洛因及安非他命之概括犯意，自九十五年二月間某日起至九
    十五年六月二十七日止（起訴書誤載為至九十五年八月三日
    止，此部分業經公訴人當庭更正犯罪時間），連續在桃園縣
    桃園市○○街三十七號五樓之五居所、國道一號高速公路南
    崁交流道附近等處，施用第一級毒品海洛因多次；又自九十
    五年二月間某日起至九十五年六月二十七日止（起訴書雖僅
    記載至九十五年六月十八日上午十時許為警採尿回溯九十六
    小時內某時，惟已經公訴人當庭追加起訴此部分犯罪時間）
    ，連續在桃園縣桃園市○○街三十七號五樓之五居所，施用
    第二級毒品安非他命多次；甲○○於九十五年七月一日刑法
    修正施行後，另基於施用第一級毒品海洛因之犯意，於九十
    五年七月五日晚間某時許（此部分業經公訴人當庭更正犯罪
    時間及起訴法條），在桃園縣桃園市○○街三十七號五樓之
    五居所，施用第一級毒品海洛因一次；又另基於施用第一級
    毒品海洛因之犯意，於九十五年八月二日晚間某時許，在桃
    園縣桃園市○○街三十七號五樓之五居所，施用第一級毒品
    海洛因一次。嗣分別於：(1)九十五年三月二十九日晚間十一
    時四十分許，在桃園縣桃園市○○路與鹽庫西街交岔路口，
    為警查獲，並扣得其所有如附表編號一至四所示之供其施用
    第一級毒品海洛因所用之物、如附表編號五所示之供其施用
    第二級毒品安非他命所用之物。(2)九十五年五月二十四日晚
    間六時許，在桃園縣桃園市○○街三十七號前，為警查獲，
    並扣得其所有如附表編號六所示之第一級毒品海洛因一包。
    (3)九十五年六月二日晚間六時五十分許，在桃園縣桃園市○
    ○路與永安路交岔路口，為警查獲，並扣得其所有如附表編
    號七所示之第一級毒品海洛因一包、如附表編號八所示之供
    其施用第一級毒品海洛因所用之物。(4)九十五年六月十八日
    晚間七時三十分許，在桃園縣桃園市○○路與鹽庫西街交岔
    路口，為警查獲，並扣得其所有如附表編號九所示之第一級
    毒品海洛因八包、如附表編號十至十三所示之供其施用第一
    級毒品海洛因所用之物、如附表編號十四所示之第二級毒品
    安非他命一包、如附表編號十五所示之供其施用第二級毒品
    安非他命所用之物。(5)九十五年六月二十七日晚間七時十分
    許，在桃園縣蘆竹鄉○○路○段九十號旁，為警查獲，並扣
    得其所有如附表編號十六所示之第一級毒品海洛因一包、如
    附表編號十七所示之供其施用第一級毒品海洛因所用之物。
    (6)九十五年七月六日下午四時五十分許，在桃園縣桃園市○
    ○街七十七號一樓，為警查獲，並扣得其所有如附表編號十
    八所示之第一級毒品海洛因三包、如附表編號十九所示之供
    其施用第一級毒品海洛因所用之物。(7)九十五年八月三日中
    午十二時四十分許，在桃園縣桃園市○○街三十七號四樓之
    六，為警查獲，並扣得其所有如附表編號二十所示之第一級
    毒品海洛因二十八包、如附表編號二一所示之第二級毒品安
    非他命二包。
三、處罰條文：
    毒品危害防制條例第十條第一項、第二項、第十八條第一項
    前段，修正後刑法第二條第一項前段，修正前刑法第十一條
    、第五十六條、第五十一條第五款、第四十七條、第三十八
    條第一項第二款。
四、協商判決除有刑事訴訟法第四百五十五條之四第一項第一款
    於本訊問程序終結前，被告撤銷協商合意或檢察官撤回協商
    聲請者；第二款被告協商之意思非出於自由意志者；第四款
    被告所犯之罪非第四百五十五條之二第一項所定得以協商判
    決者；第六款被告有其他較重之裁判上一罪之犯罪事實者；
    第七款法院認應諭知免刑或免訴、不受理者情形之一，及違
    反同條第二項「法院應於協商合意範圍內為判決；法院為協
    商判決所科之刑，以宣告緩刑或二年以下有期徒刑、拘役或
    罰金為限」之規定者外，不得上訴。
五、如有前述例外得上訴之情形，又不服本件判決，得自收受判
    決送達之日起十日內，向本院提出上訴書狀（應附繕本），
    上訴於第二審法院。
中    華    民    國    95    年    11    月    20    日
                        臺灣桃園地方法院刑事第十庭
                            法  官  林家賢
上正本證明與原本無異。
                            書記官  常毓生
中    華    民    國    95    年    11    月    21    日
~F0
~T40
┌─────────────────────────────┐
│附表：                                  95年度訴字第1990號│
├───┬──────────────────┬──────┤
│編  號│ 扣 案 物 品 名 稱 、 數 量 及 重 量│  備   註   │
├───┼──────────────────┼──────┤
│  一  │ 注射針筒三十四支                   │            │
├───┼──────────────────┼──────┤
│  二  │ 分裝袋一大包                       │            │
├───┼──────────────────┼──────┤
│  三  │ 夾鏈袋四個                         │            │
├───┼──────────────────┼──────┤
│  四  │ 吸管五支                           │            │
├───┼──────────────────┼──────┤
│  五  │ 玻璃球一個                         │            │
├───┼──────────────────┼──────┤
│  六  │ 第一級毒品海洛因一包（驗餘淨重零點 │            │
│      │ 一八公克，含海洛因殘渣不可析離之外 │            │
│      │ 包裝一個）                         │            │
├───┼──────────────────┼──────┤
│  七  │ 第一級毒品海洛因一包（驗餘淨重五點 │            │
│      │ 四六公克，含海洛因殘渣不可析離之外 │            │
│      │ 包裝一個）                         │            │
├───┼──────────────────┼──────┤
│  八  │ 注射針筒一支                       │            │
├───┼──────────────────┼──────┤
│  九  │ 第一級毒品海洛因八包（驗餘合計淨重 │            │
│      │ 九點三五公克，含海洛因殘渣不可析離 │            │
│      │ 之外包裝八個）                     │            │
├───┼──────────────────┼──────┤
│  十  │ 磅秤一台                           │            │
├───┼──────────────────┼──────┤
│ 十一 │ 注射針筒六支                       │            │
├───┼──────────────────┼──────┤
│ 十二 │ 分裝袋六十個                       │            │
├───┼──────────────────┼──────┤
│ 十三 │ 杓子四支                           │            │
├───┼──────────────────┼──────┤
│ 十四 │ 第二級毒品安非他命一包（毛重零點三 │            │
│      │ 二公克，含安非他命不可析離之外包裝 │            │
│      │ 一個）                             │            │
├───┼──────────────────┼──────┤
│ 十五 │ 玻璃球一個                         │            │
├───┼──────────────────┼──────┤
│ 十六 │ 第一級毒品海洛因一包（驗餘淨重一點 │            │
│      │ 七九公克，含海洛因不可析離之外包裝 │            │
│      │ 一個）                             │            │
├───┼──────────────────┼──────┤
│ 十七 │ 注射針筒三支                       │            │
├───┼──────────────────┼──────┤
│ 十八 │ 第一級毒品海洛因三包（驗餘合計淨重 │            │
│      │ 一點一三公克，含海洛因不可析離之外 │            │
│      │ 包裝三個）                         │            │
├───┼──────────────────┼──────┤
│ 十九 │ 注射針筒五支                       │            │
├───┼──────────────────┼──────┤
│ 二十 │ 第一級毒品海洛因二十八包（合計毛重 │            │
│      │ 九點八公克，含海洛因不可析離之外包 │            │
│      │ 裝二十八個）                       │            │
├───┼──────────────────┼──────┤
│ 二一 │ 第二級毒品安非他命二包（合計毛重零 │            │
│      │ 點九四公克，含安非他命不可析離之外 │            │
│      │ 包裝二個                           │            │
└───┴──────────────────┴──────┘
附錄本判決論罪科刑法條：
毒品危害防制條例第十條
施用第一級毒品者，處六月以上五年以下有期徒刑。
施用第二級毒品者，處三年以下有期徒刑。


司法院資訊處製作；財團法人民間司法改革基金會備份。
